# Ata 3 - Grupo 03

## 1. Identificação da reunião
- Data: 10/09/2025
- Hora de início: Previsto : 21:30 | Realizado: 21:28
- Hora de término: Previsto : 21:50 | Realizado: 21:42
- Plataforma: Microsoft Teams
- Responsável pela ata: [Felipe Guimaraes](https://github.com/felipegf1)

## 2. Participantes

| Nome                                   | Presente? |
|-----------------------------------------|:---------:|
| Arthur Guilherme Aquino Santos          | ❌        |
| Arthur Henrique Vieira                  | ✅        |
| Felipe Guimaraes Fernandes              | ✅        |
| João Felipe Oliveira Alves e Silva      | ✅        |
| João Victor Pires Sapiência Santos      | ❌        |
| Tiago Lemes Teixeira                    | ❌        |
| Vilmar José Fagundes dos Passos Junior  | ❌        |

## 3. Pendencias Anteriores

- Realizar a inspeção do grupo +1 

## 4. Pautas

| Nº | Descrição                                   |
|----|---------------------------------------------|
| 1  | Inspeção do grupo +1    |

## 5. Assuntos Discutidos

| Nº | Descrição                                   |
|----|---------------------------------------------|
| 1  | Foi realizada a gravação da inspeção do grupo +1 , comandada pelo Arthur Henrique e acompanhada pelo Felipe Guimaraes e o Joao Felipe    |

## 6. Próxima Reunião

- Nesse momento nao definimos quando será a proxima reunião.

## 7. Gravação da Reunião

- [Link do video no youtube](https://youtu.be/S1as-Wmnx5w)

## Histórico de versão

| Versão | Data | Descrição | Autor | Revisor |
| ---- | ----- | ----- | ---- | ----- | 
| 1.0 | 08/09/2025 | Criação do modelo inicial | [João Victor Pires Sapiência Santos](https://github.com/JoaoSapiencia) |  |
| 2.0 | 09/09/2025 | Alteração no modelo da ata | [Felipe Guimaraes](https://github.com/felipegf1) |  |
| 2.0 | 10/09/2025 | Criação da ata | [Felipe Guimaraes](https://github.com/felipegf1) |  |



