# Ata 2 - Grupo 03

## 1. Identificação da reunião
- Data: 09/09/2025
- Hora de início: Previsto : 21:30 | Realizado: 
- Hora de término: Previsto : 21:50 | Realizado: 
- Plataforma: Microsoft Teams
- Responsável pela ata: [Felipe Guimaraes](https://github.com/felipegf1)

## 2. Participantes

| Nome                                   | Presente? |
|-----------------------------------------|:---------:|
| Arthur Guilherme Aquino Santos          | ✅        |
| Arthur Henrique Vieira                  | ✅        |
| Felipe Guimaraes Fernandes              | ✅        |
| João Felipe Oliveira Alves e Silva      | ✅        |
| João Victor Pires Sapiência Santos      | ✅        |
| Tiago Lemes Teixeira                    | ✅        |
| Vilmar José Fagundes dos Passos Junior  | ✅        |

## 3. Pautas

| Nº | Descrição                                   |
|----|---------------------------------------------|
| 1  | Inspeção do nosso grupo       |

## 4. Pendencias Anteriores

- Realizar a inspeção do nosso grupo

## 5. Assuntos Discutidos

| Nº | Descrição                                   |
|----|---------------------------------------------|
| 1  | Foi realizada a gravação da inspeção do nosso grupo     |

## 6. Próxima Reunião

- Na proxima reunião, prevista pra 10/09/2025 faremos a inspeção do grupo +1

## 7. Gravação da Reunião

- Link
---

## Histórico de versões

| Data       | Versão | Autor                                | Descrição                |
|------------|--------|--------------------------------------|--------------------------|
| 08/09/2025 | 1.0    | [João Victor Pires Sapiência Santos](https://github.com/JoaoSapiencia)  | Criação do modelo inicial|
| 09/09/2025 | 2.0    | [Felipe Guimaraes](https://github.com/felipegf1)  | Alteração no modelo da ata |
| 09/09/2025 | 2.0    | [Felipe Guimaraes](https://github.com/felipegf1)  | Criação da ata |


